臺灣新北地方法院刑事判決
                                  111年度審交易字第592號
公  訴  人  臺灣新北地方檢察署檢察官
被      告  陳麒麟


上列被告因過失傷害案件，經檢察官提起公訴（111年度調院偵
字第290號），被告就被訴事實為有罪陳述，本院改行簡式審判
程序審理，判決如下：
    主  文
陳麒麟犯過失傷害罪，處拘役貳拾日，如易科罰金，以新臺幣壹
仟元折算壹日。
    事實及理由
一、本件犯罪事實及證據，除犯罪事實欄一第3行「欲向左迴轉
    時」，補充為「因外送目的地已到達欲停車在對向街道旁而
    沿行車分向線（即黃色虛線）向左迴轉至對向車道之際」、
    最末行補述「陳麒麟肇事後，於有偵查犯罪權限之機關、公
    務員或員警發覺前，向據報前來處理之警員坦承其為肇事者
    ，並進而接受裁判」；證據部分補充「被告於本院準備程序
    及審理時之自白」、「道路交通事故肇事人自首情形記錄表
    1份」外，餘均引用如附件檢察官起訴書之記載。
二、核被告所為，係犯刑法第284條前段之過失傷害罪。又被告
    於案發後停留現場，於有偵查權限之機關及公務員發覺其犯
    罪前，向前往現場處理之員警表明其為肇事人自首並願接受
    裁判乙節，有道路交通事故肇事人自首情形記錄表1份附卷
    足憑，足認被告合於自首要件，應依刑法第62條前段之規定
    減輕其刑。審酌被告駕駛車輛參與道路交通，本應小心謹慎
    以維護自身及他人之生命身體安全，竟在未顯示左側方向燈
    及注意往來車輛之行車動態下，貿然左迴轉至對向車道之街
    道旁停車，其駕駛態度確有輕忽，惟念其犯後已坦承犯行，
    非無悔意，兼衡其自陳國中畢業之智識程度，從事服務業、
    月收入約新臺幣（下同）3萬元，無需扶養親屬之家庭生活
    狀況，暨被告為肇事次因之過失情節及告訴人所受傷勢情形
    ，再參酌被告雖曾表示願以20萬元與告訴人和解，惟仍與告
    訴人表示之150萬元賠償金額相距甚遠，雙方無法達成共識
    ，致迄今未能和解或取得告訴人原諒等一切情狀，量處如主
    文所示之刑，以資懲儆，並諭知易科罰金之折算標準。
據上論斷，應依刑事訴訟法第273條之1第1項、第299條第1項前
段、第310條之2、第454條第2項，刑法第284條前段、第62條前
段、第41條第1項前段，刑法施行法第1條之1第1項，判決如主文
。
本案經檢察官江祐丞偵查起訴，由檢察官盧祐涵到庭執行職務。
中　　華　　民　　國　　111 　年　　7 　　月　　20　　日
                  刑事第二十五庭  法  官  王綽光
上列正本證明與原本無異。
如不服本判決，應於判決送達後20日內敘明上訴理由，向本院提
出上訴狀 (應附繕本) ，上訴於臺灣高等法院。其未敘述上訴理
由者，應於上訴期間屆滿後20日內向本院補提理由書「切勿逕送
上級法院」。
                                  書記官  張家瑋
中　　華　　民　　國　　111 　年　　7 　　月　　22　　日
 附錄本案論罪科刑法條：
中華民國刑法第284條
因過失傷害人者，處1 年以下有期徒刑、拘役或10萬元以下罰金
；致重傷者，處3 年以下有期徒刑、拘役或30萬元以下罰金。
────────────────────────────
 ◎附件：　　
臺灣新北地方檢察署檢察官起訴書
                                  111年度調院偵字第290號
　　被　　　告　陳麒麟　男　38歲（民國00年0月00日生）
　　　　　　　　　　　　住○○市○○區○○路000號5樓
　　　　　　　　　　　　國民身分證統一編號：Z000000000號
上列被告因過失傷害案件，已經偵查終結，認應提起公訴，茲將
犯罪事實及證據並所犯法條分敘如下：
　　　　犯罪事實
一、陳麒麟於民國110年5月28日12時18分許，騎乘車牌號碼000-00
    0號普通重型機車，沿新北市新莊區復興路3段往思源路方向行駛
    ，行經該路段38號前，欲向左迴轉時，本應注意騎乘機車迴車
    前，應顯示左轉燈光，看清無來往車輛，始得迴轉，以避免
    發生危險，而依當時情形，並無不能注意之情事，竟疏未注
    意及此，貿然未顯示左轉燈光即向左迴轉，適超車未注意車
    前狀況之鍾宥朋騎乘車牌號碼000-0000號普通重型機車，沿同
    路段同向行駛至該處，因閃避不及，致其機車右側車身撞及陳麒
    麟上開機車左側車頭，鍾宥朋因而人車倒地，並受有左脛骨平
    台骨折之傷害。
二、案經鍾宥朋訴由新北市政府警察局新莊分局報告偵辦。
　　　　證據並所犯法條
一、證據清單及待證事實：
編號 證據名稱 待證事實 1 被告陳麒麟於警詢時及偵查中之自白 被告於上揭時、地，騎乘上開機車，於向左轉彎時未顯示左轉燈光，致與告訴人鍾宥朋騎乘之上開機車發生交通事故之事實。 2 告訴人鍾宥朋於警詢時及偵查中之指訴 上揭犯罪事實。 3 新北市政府車輛行車事故鑑定會鑑定意見書、新北市政府警察局道路交通事故初步分析研判表、道路交通事故現場圖、道路交通事故調查報告表（一）、（二）各1份暨道路交通事故談話紀錄扛表2份、現場及車損照片13張、監視器錄影畫面光碟1片及翻拍照片4張 被告騎乘上開機車於上揭時、地，與告訴人騎乘之上開機車發生交通事故，而上開交通事故經鑑定後，告訴人駕駛普通重型機車，超車未注意車前狀況，為肇事主因，被告駕駛普通重型機車，左迴轉時未開啟左轉燈光，為肇事次因之事實。 4 天主教輔仁大學附設醫院診斷證明書1份 告訴人受有如犯罪事實欄所載傷害之事實。 
二、核被告所為，係犯刑法第284條前段之過失傷害罪嫌。又被
    告於肇事後，於警方到場處理時，坦承其為肇事者不逃避而接
    受調查，有道路交通事故肇事人自首情形記錄表1紙存卷可按
    ，其舉已合於刑法第62條前段所定對於未發覺之犯罪自首而
    接受裁判之要件，請審酌依該條規定減輕其刑。
三、依刑事訴訟法第251條第1項提起公訴。
　　此　致
臺灣新北地方法院
中　　華　　民　　國　 111　　年　　5 　　月　　3 　　日
　　　　　　　　　　　　　　　檢　察　官　江祐丞